Inventaris van het archief van de Centrale Dienst der Arbeidsinspectie: Directeur-Generaal van de Arbeid, 1888-1950 (ca. 1975)
Nationaal Archief, Den Haag
- Archief van de Centrale Dienst van de Arbeidsinspectie, I.
  - Stukken betreffende bijzondere onderwerpen., B
    - Taakuitoefening.
      - Werkzaamheden in verband met de economische crisis tijdens de Eerste Wereldoorlog., 5
        - Uitgifte van uniformwerk als werkverschaffing., 5.7
          - Stukken betreffende opdrachten aan plaatselijke commissies tot het vervaardigen van militaire kleding in het kader van werkverschaffing., 1914-1920; 1395-1425; 31 omslagen
            - Enschede, 1917-1919, 1407
            - Groningen, 1915-1919, 1408
            - Haarlem, 20 september 1915-24 september 1918, 1409
            - Haarlem, 27 september 1918-2 september 1919, 1410
            - Harderwijk, 1917-1920, 1411
            - 's-Hertogenbosch, 1915-1918, 1412
            - Leiden, 1915-1919, 1413
            - Lisse, 1915-1919, 1414
            - Maastricht, 1915-1919, 1415
            - Nijmegen, 1915-1918, 1416
            - Roosendaal, 1915-1918, 1417
            - Rotterdam, 1915-1918, 1418
            - Tegelen, 1915-1919, 1419
            - Tilburg, 1915-1919, 1420
            - Utrecht, 1914-1918, 1421
            - Vaals, 1916-1919, 1422
            - Vlissingen, 1915-1918, 1423
            - Zutphen, 20 december 1915-11 december 1917, 1424
            - Zutphen, 14 december 1917-9 april 1919, 1425
          - Stukken betreffende het verstrekken van opdrachten aan fabrikanten tot het vervaardigen van militaire kleding in het kader van werkverschaffing., 1917-1919; 1426-1429; 4 omslagen
            - 5 januari 1917-26 juli 1917, 1426
            - 27 juli 1917-8 maart 1918, 1427
            - 11 maart 1918-4 februari 1919, 1428
            - Firma Tobias van Kleef en Zoon, 1916, 1429
          - Resumpties van dossiers betreffende werkverschaffing militaire kleding., 1914-1922; 1430; 1 omslag
          - Administratieve gegevens van het centraal magazijn te Delft betreffende militaire kleding., 1916-1918; 1431; 1 omslag
          - Register van het centraal magazijn te Delft betreffende militaire kleding., 1916-1918; 1432; 1 deel
          - Tabellarisch expeditieboek van het centraal magazijn te Delft betreffende militaire kleding., 1918; 1433; 1 deel
        - Arbeidsbemiddeling., 5.8
          - Stukken betreffende arbeidsbemiddeling tijdens de mobilisatie., 1914-1935; 1434-1444; 11 omslagen
            - 3 augustus 1914-26 augustus 1914, 1434
            - 26 augustus 1914-3 september 1914, 1435
            - 5 september 1914-21 september 1914, 1436
            - 21 september 1914-14 oktober 1914, 1437
            - 14 oktober 1914-4 december 1914, 1438
            - 12 december 1914-17 maart 1915, 1439
            - 23 maart 1915-11 mei 1915, 1440
            - 14 mei 1915-7 augustus 1915, 1441
            - 7 augustus 1915-8 november 1915, 1442
            - 13 november 1915-4 augustus 1917, 1443
            - 14 september 1917-18 februari 1935, 1444
          - Resumpties van dossiers betreffende arbeidsbemiddeling tijdens de mobilisatie., 1914-1915; 1445; 1 omslag
          - Stukken betreffende hulp bij het zoeken van werk aan gedemobiliseerde militairen., 1915; 1446; 1 omslag
      - Internationale samenwerking., 6
        - Buitenlandse wetgeving en arbeidsomstandigheden., 6.1
          - Stukken betreffende voorlichting aan buitenlandse ambtenaren in verband met bestudering van de crisismaatregelen in Nederland., 1916; 1292; 1 omslag
          - Stukken betreffende de ontwerpverdragen van Genua inzake de vaststelling van de minimumleeftijd van kinderen, die arbeid op zeeschepen verrichten., 1921; 268; 1 omslag
          - Stukken betreffende contacten met buitenlandse ambtgenoten., 1928-1948; 1447; 1 omslag
          - Stukken betreffende internationale bijeenkomsten van vertegenwoordigers van arbeidsinspecties., 1935-1939; 1448-1450; 3 omslagen
            - 1935, 1448
            - 1936 en 1937, 1449
            - 1939, 1450
          - Stukken betreffende de economische omstandigheden van arbeiders in het buitenland., 1930-1947; 1451-1452; 2 omslagen
            - 15 oktober 1930-16 maart 1936, 1451
            - 18 maart 1936-4 juni 1917, 1452
          - Stukken betreffende Ontwerp Internationale Regeling nopens het vervoer van brandbare vloeistoffen op de binnenwateren., 1933; 381; 1 omslag
          - Stukken betreffende arbeidswetgeving in het buitenland., 1937-1948; 1453; 1 omslag
          - Stukken betreffende de bestrijding van werkloosheid in Denemarken., 1938-1939; 968; 1 omslag
        - Volkenbondsaangelegenheden., 6.2
          - Stukken betreffende Internationale Arbeidsconferenties., 1919-1949; 1454-1477; 24 omslagen
            - 1e, 1919-1921, 1454
            - 2e, 1920-1922, 1455
            - 3e, 1920-1926, 1456
            - 4e, 1922-1923, 1457
            - 5e, 1923-1934, 1458
            - 6e, 1923-1926, 1459
            - 7e, 1924-1926, 1460
            - 8e en 9e, 1925-1927, 1461
            - 10e, 1926-1928, 1462
            - 11e, 1927-1929, 1463
            - 12e, 1928-1931, 1464
            - 13e, 1929-1930, 1465
            - 14e, 1929-1934, 1466
            - 15e, 1929-1932, 1467
            - 16e, 1931-1932, 1468
            - 17e, 1932-1933, 1469
            - 18e, 1933-1934, 1470
            - 19e, 1934-1936, 1471
            - 20e, 1935-1937, 1472
            - 23e, 1936-1938, 1473
            - 24e, 1938-1939, 1474
            - 25e, 1938-1939, 1475
            - 27e en 28e, 1945-1949, 1476
            - 33e, 1949, 1477
          - Stukken betreffende de 3e Internationale Arbeidsconferentie in 1921 te Genève inzake de verhandelingen van de Maritieme Commissie., 1478; 1 omslag
          - Stukken betreffende het ontwerp-verdrag van Washington inzake beperking van de arbeidsduur in nijverheidsondernemingen tot acht uur per dag en veertig uur per week., 1921; 310; 1 omslag
          - Stukken betreffende de bijeenkomsten van het Internationaal Bureau van de Arbeid in het algemeen., 1922-1948; 1479; 1 omslag
          - Stukken betreffende het Internationaal Bureau van de Arbeid., 1920-1949; 1480-1483; 4 omslagen
            - 19 juli 1920-2 februari 1923, 1480
            - 3 februari 1923-20 september 1927, 1481
            - 5 oktober 1927-4 december 1929, 1482
            - 30 september 1930-28 februari 1949, 1483
          - Stukken betreffende de Internationale Commissie voor bedrijfshygiëne., 1921-1938; 1484; 1 omslag
          - Ingekomen stukken bij de medisch-adviseur als lid van de Internationale Commissie voor bedrijfshygiëne., 1921-1931; 1485; 1 omslag
          - Stukken betreffende overleg met het Internationaal Arbeidsbureau inzake arbeidsinspectie-aangelegenheden., 1921-1933; 1486; 1 omslag
          - Ingekomen stukken bij en opgemaakt door de medisch-adviseur betreffende het Comité de Correspondance pour l'hygiène industrièlle., 1923-1937; 1487-1489; 3 omslagen
            - 14 juni 1923-8 januari 1929, 1487
            - 13 mei 1929-5 juli 1933, 1488
            - 9 mei 1934-16 juli 1937, 1489
          - Stukken betreffende arbeidsvoorwaarden in de textielindustrie ten behoeve van een onderzoek door het Internationaal Arbeidsbureau., 1930-1939; 1490; 1 omslag
          - Ingekomen stukken bij de medisch-adviseur als lid van de Subcommissie voor de medische statistiek van het Intstitut International de Statistique en het Comité d'Hygiène van de Volkenbond betreffende de herziening van de nomenclatuur der doodsoorzaken., 1930-1949; 455; 1 omslag
          - Stukken betreffende een aanbeveling voor een ontwerpverdrag van de 16e Internationale Arbeidsconferentie te Genève inzake bescherming van arbeiders bij het laden en lossen van schepen., 1932-1939; 345; 1 omslag
          - Stukken betreffende een onderzoek naar de bedrijfsveiligheid ten behoeve van een onderzoek door het Internationaal Arbeidsbureau., 1935-1938; 1491; 1 omslag
          - Stukken betreffende de uitvoering van sancties tegen Italië., 1935-1936; 1492; 1 omslag
          - Stukken betreffende overleg met het Internationaal Arbeidsbureau inzake veiligheidsaspecten., 1924-1947; 1493; 1 omslag
          - Ingekomen stukken bij en opgemaakt door gedelegeerde N.C. Winkel namens de directeur-generaal van de Arbeid betreffende overleg met het Internationaal Arbeidsbureau inzake veiligheidsaspecten., 1938-1945; 1494; 1 omslag
- Supplementen op het archief 1983, 1984-1986, II.
  - Organisme (.07 ), 1
    - Organisatie van de Arbeidsinspectie, 1.1
      - Instelling. Ontwikkeling. Opheffing (.07.1), 1.1.1
        - Instelling, Opheffing, 1517
          - 07.11: Organisatie, reorganisatie en taak van de Arbeidsinspectie, 1908 - 1949.
          - 07.11: Stukken inzake het 50-jarig jubileum der Arbeidsinspectie, 1 maart 1940. Correspondentie van algemene aard. 1936 - 1939.
          - 07.11: Stukken inzake het 50-jarig jubileum der Arbeidsinspectie, 1940 januari-februari.
          - 07.11: Stukken inzake het 50-jarig jubileum der Arbeidsinspectie, 1940 maart-oktober 1941.
        - Instelling, Opheffing, 1518
          - 07.11: Stukken inzake het 50-jarig jubileum der Arbeidsinspectie, 1 maart 1940. Gedenkboek.
          - 07.11: Overzicht bezoekers, felicitaties en lijst van genodigden in de Ridderzaal, 1940.
          - 07.11: Suggestie tentoonstelling en het maken van een film, (hierin foto van een sigarenmakerij 1939), 1938 - 1939.
          - 07.11: Stukken inzake het 25-jarig jubileum van de Centrale Dienst. Stukken inzake het 30-jarig bestaan van de Vereeniging Administratief Personeel, 1934.
        - Instelling, ontwikkeling van de Haveninspectie en indeling districten, 1519
          - 07.11: Oorsprong, organisatie, reorganisatie en taak van de Haveninspectie. Correspondentie, 1934 - 1949.
          - 07.15: Territoir (grondgebied): werkingssfeer. Hier o.m. indeling in districten en districtsadressen, 1932 - 1949.
          - 07.15: Inspectie van de Havenarbeid, 1933 - 1941.
      - Betrekkingen tot andere lichamen (.07.2), 1.1.2
        - Dossiers:, 1519
          - 07.23: Samenwerking Hoofden van Dienst Volksgezondheid en Medisch Adviseur A.I, 1921 - 1949.
          - 07.23: Samenwerking met College van Rijksbemiddelaars, 1941 - 1949.
          - 07.23: Samenwerking met de Sociale Verzekeringsbank, 1922 - 1931.
          - 07.23: Samenwerking met de Scheepvaartinspectie, 1924 - 1947.
          - 07.23: Samenwerking met het Ministerie van Wederopbouw, 1940 - 1945.
          - 07.23: Samenwerking met het Stoomwezen, 1934 - 1949.
        - Dossiers:, 1520
          - 07.23: Scheepvaartcommissie, 1934 - 1936.
          - 07.23: Scheepvaartcommissie, 1926 - 1929.
        - Dossiers:, 1521
          - 07.25: Maatregelen in bezetting en na-oorlogse tijd. Diverse Staatsbladen, missiven en nota's, verzameld door Hr. Kuyper, 1940 - 1945.
          - 07.25: Maatregelen tijdens bezetting, 1940.
          - 07.25: Maatregelen tijdens en na de bezetting, 1940 - 1946.
          - 07.25: Maatregelen tijdens en na de bezetting, 1946.
        - Dossiers:, 1522
          - 07.25: Tewerkstelling van ambtenaren in Duitschland en in Nederland, 1942 - 1944.
          - 07.25: Tewerkstelling van ambtenaren in Duitschland en in Nederland, 1944.
          - 07.25: Vervanging van het ene gezag (bestuur, beheer) door het andere, 1927 - 1949.
        - Dossiers:, 1523
          - 07.25: Cyclostyles inzake ontslag aan arbeiders, 1940.
          - 07.25: Overleg met Duitsche autoriteiten, 1940 - 1945.
          - 07.25: Maatregelen in fabrieken tijdens de bezetting (luchtbescherming, verduistering), 1940 - 1941.
          - 07.28: Prophylaxefonds voor de Veiligheid, Commissie voor Gezondheidstechniek, 1941 - 1942.
          - 07.28: Prophylaxefonds voor de Veiligheid, Commissie voor Gezondheidstechniek, Financiële afwikkeling, 1942 - 1949.
          - 07.28: Prophylaxefonds voor de Veiligheid, Commissie voor Gezondheidstechniek, Financiële afwikkeling, 1941-1947.
        - Dossiers:, 1524
          - 07.28: Prophylaxefonds Aanvragen subsidies, 1944 - 1949.
          - 07.28: Fonds voor Veiligheidsprophylaxe. Ongevallenwetten, 1941 - 1947.
    - Functionering van het orgaan. Beheersbehandelingen. (.07.35), 1.2
      - Kantoorbenodigdheden. (.07.353.21), 1.2.1
        - Dossiers:, 1524
          - 07.353.21 I: Kantoorbenodigdheden. Correspondentie i.z. formulieren en drukwerken t.b.v. de Hinderwet, 1947 - 1948.
          - Dossierlijst - Groep 0, 1, 2, 6, 7, 8.
          - Groep 5, (1943).
          - Dossierlijst - Groep 5. z.j.
          - Dossierlijst - Groep 9. z.j.
          - "Oude dossierlijst Arbeidswet". z.j.
          - Commissie Hacke. 1912.
          - Dossierlijst. z.j.
      - Archief(bescheiden). Registratuur (.07.353.221), 1.2.2
        - Dossiers:, 1527
          - 07.353.221: Gegevens personeel, 1920 - 1932.
        - Dossiers:, 1528
          - 07.353.221: Personalia, 1916 - 1922.
          - 07.353.221.1: Kaartregister van verpleeginrichtingen, 1928 - 1948.
        - Dossiers:, 1529
          - 07.353.221.1: Kaartregister van fabrieken en werkplaatsen, 1933 - 1949.
          - 07.353.221.1: Kaartregistratie van kantoren, 1937 - 1938.
        - Copieboek van de eerste 500 concepten van de op 1 september 1909 ingestelde Centrale Dienst der Arbeidsinspectie, c. september 1909 - c. december 1909. Met retroacta, februari 1909; 1694; 1 pak
      - Publiciteit. Voorlichting (.07.353.3), 1.2.3
        - Dossiers:, 1529
          - 07.353.35: (Subcommissie H) Subcommissies Tentoonstelling Demonstratie van het Ambacht, 1940 - 1942.
          - 07.353.35: Algemeen dossier, 1940 - 1946.
        - Dossiers:, 1530
          - 07.353.35: Rijkscommissie voor het tentoonstellingswezen, 1939 - 1942.
      - Vervoermiddelen te water (.07.353.72), 1.2.4
        - Dossiers:, 1530
          - 07.353.72: Gebruik vaartuig ten dienste van de Haveninspectie. (manco 1938 - 1944) 1916 - 1946.
      - Uitoefening van dienst (.07.355), 1.2.5
        - Dossiers:, 1530
          - 07.355.1: Dienstvoorschriften en rapporten in algemene zin, 1909 - 1949.
        - Dossiers:, 1531
          - 07.355.2: Klachten en kritiek op de uitoefening van de dienst. Correspondentie, 1927 - 1929.
          - 07.355.2: Klachten en kritiek op de uitoefening van de dienst. Correspondentie, 1930 - 1935.
          - 07.355.2: Klachten en kritiek op de uitoefening van de dienst. Correspondentie, 1936 - 1947.
      - Administratieve organisatie (.07.355.5), 1.2.6
        - Dossiers:, 1532
          - 07.355.5: Commissie inzake herziening der administratie, deel I, 1929 - 1930.
        - Dossiers:, 1533
          - 07.355.5: Commissie inzake herziening der administratie, deel II, 1930 - 1931.
          - 07.355.5: Commissie inzake herziening der administratie, deel III, 1931 - 1932.
          - 07.355.5: Commissie inzake herziening der administratie, deel IV, 1931 febr. - 1939.
          ---: Verslag en voorstellen der Commissie inzake de herziening der administratie op de districtsbureelen der Arbeidsinspectie. 1930.
        - Dossiers:, 1534
          - 07.355.5: Electrotechnische Dienst van de Arbeidsinspectie (met veiligheidsvoorschriften 1914). 1904 - 1922.
          - 07.355.5: Electrotechnische Dienst van de Arbeidsinspectie, 1927 - 1930.
          - 07.355.5: Electrotechnische Dienst van de Arbeidsinspectie, 1930 - 1949.
        - Dossiers:, 1535
          - 07.355.5: Scheikundige Dienst. Algemeen, 1934 - 1949.
          - 07.355.5: Scheikundige Dienst. Algemeen, 1940 - 1945.
          - 07.355.5: Monsters en analyses. Correspondentie van de scheikundigen, 1927 - 1950.
          - 07.355.5: Landbouwkundige Dienst, 1920 - 1949.
        - Dossiers:, 1536
          - 07.355.5: Medische Dienst der Arbeidsinspectie (in 't algemeen), 1909 - 1930.
          - 07.355.5: Medische Dienst Algemeen, 1931 - 1949.
          - 07.355.5: Commissie tot Vereenvoudiging van Medische Rijksdiensten ("Commissie - Sikkel"), 1924 - 1925.
          - 07.355.5: Medische Dienst (Afdeling), 1932 - 1948.
        - Dossiers:, 1537
          - 07.355.5: Medische Dienst (allerlei), 1917 - 1938.
          - 07.355.511: Dienst der Arbeidsinspectie en Inspectie van de Havenarbeid, 1947 - 1948.
      - Afbakening bevoegdheden (.07.62), 1.2.7
        - Dossiers:, 1537
          - 07.622: Afbakening bevoegdheden tussen Ministerie van Sociale Zaken en Volksgezondheid en Ministerie van Verkeer en Waterstaat, 1948 - 1949.
      - Beleidsbepalingen. Regeling, vaststelling en vastlegging van de bestuurs- en beheershandelingen (.07.7), 1.2.8
        - Dossiers:, 1532
          - 07.74 I: Bureau-administratie (inrichting), 1910 - 1939.
          - 07.74 II: Bureau-administratie (inrichting), 1939 - 1949.
        - Dossiers:, 1537
          - 07.775.1: Commissie inzake samenstelling van het Centraal Verslag (met rapport), 1940 - 1941.
  - Personeel (.08.), 2
    - Dossiers:, 1537
      - 08: Personeelszaken van algemene aard. Maatregelen tijdens de Duitse bezetting, 1940 - 1944.
    - Dossiers:, 1538
      - 08.: Personeelszaken van algemene aard. Uitbreiding en bezuiniging bij de Arbeidsinspectie. 1922 - 1933.
      - 08.28: Vaststelling leeftijdsgrens in verband met pensionering, 1914 - 1946.
    - Personeelsdossiers (.08.), 2.1
      Alfabetisch geordend op naam. Dossiers van nog levende personen kunnen niet worden ingezien.
      - Personeelsdossiers van voormalige ambtenaren van de Arbeidsinspectie met een rang van referendaris of hoger en/of benoemd en/of onderscheiden bij Koninklijk Besluit (geboortejaren c. 1850-1909), opgesteld c. 1890- c. 1975., 1612-1644; 33 dozen
        - Atema, Ir. A., 28-09-1908 Arends-Slingerlandt, Mej. M., 02-11-1878 Asselbergs, Ir. J.L.M. (2 delen) 28-09-1891, 1612
        - Bats, Ir. A.H.O.W. de, 10-01-1893 Beitschat, Mej. F., 25-02-1878 Berendes, Ir. J.A., 02-03-1902 Bemmel, Dr. Mej. C. van 17-01-1885, 1613
        - Berg, A.J. van der, 20-02-1903 Bergh, Mej. G. van de, 09-08-1905 Bes, Dr. K.F., 30-01-1902 Bezemer, F., 27-06-1898 Bie, C. de, 31-10-1893 Blanson Henkemans, D., 04-12-1860, 1614
        - Bliek, A.J. de, 29-08-1897 Boerma, E. 04-10-1872 Bönnekamp, W.F.H., 05-03-1871 Boots, Mej. G.M.J., ca. 1870 Booy, Ir. J. De, ca.1885 Branderhorst, G., 26-12-1888, 1615
        - Brutel de la Rivière, B., 21-05-1882 Burger, D.J., 01-02-1891 Bijleveld, Ir. R.Th. 24-05-1892 Carrière, J.F., 28-07-1889 Cieremans, Mw. J.E., 22-11-1894, 1616
        - Coenen, Ir. J.B.H., 1883 Crouzen, J.L., 23-01-1878 Deinse, Ir. J.H.L. van, 17-11-1847 Develing, J., 07-04-1903 Dieleman, J., 19-04-1906, 1617
        - Donker, C., (3 delen), 29-07-1890 Dop, Ir. G.H. 01-06-1909, 1618
        - Doppler, Ir. N.M.H. 31-05-1863 DreumeL, G.J. van 28-08-1894 Dreumel, G.J. van 12-11-1901 Drost, Ir. A.P. 11-07-1886 Eerten, W.J. van 22-09-1904, 1619
        - Ekker, E.H. 10-06-1865 Fetter, Ir. Z. Th. 19-08-1888 Filarski, J.D. 24-08-1884 Fock, W.H. 04-04-1894 Fraser, G.Y.C. 02-06-1900 Fremery, W.H.M. de 24-07-1872, 1620
        - Fruytier, Ir. L.A. (3delen) 06-01-1882 Gerritsen, Mej. L.M. 26-05-1892 Geudeker, Th.C. 28-04-1881, 1621
        - Giessen, J. van der 17-10-1903 Gorter, Ir. R.A. 21-08-1881 Goudriaan, Prof. Ir. Jr.J. 05-12-1893 Graaff, J. A. de 07-10-1889 Groeneveld Ir. F. 28-12-1896 Golden, Dr. W. van 27-06-1902 Hacke, Dr. Ir. A.H.W. 10-05-1893, 1622
        - Hart, Ir. H. 't 02-03-1899 Hartman, Mej. M.H. 23-01-1887 Hasselt,Drs. J.B.F. van 29-11-1904 Heij, G.G. 11-05-1861 Heij, J.A. 17-08-1889 Hooghiemstra, F. 07-04-1897 Houwerzijl, Dr. E. 1884 Hulscher, Mej. A.A.M 10-08-1891, 1623
        - Hurck, H.L.A. van der 25-04-1877 Huijgens,Ir. J.H.J. 07-02-1881 Jansen van Galen, D. 04-08-1887 Jansen, Mej. M. 14-09-1905 Jansen, H.J. 30-01-1891 Jöbsis, Ir. G. 26-05-1898 Jongepier, H.C. 22-03-1885 Jongh, Ir, G.J. de 05-04-1886, 1624
        - Jonkers, J.F. 19-02-1906 Kamp, Mr. Dr. J.L.J. v.d. 10-07-1903 Karsseboom, Mw. A. 04-10-1904 Kasberg, J.A. 02-02-1891, 1625
        - Keemel, J.W. van der 25-03-1864 Kessener, Ir. H.J.N.H. 01-03-1882 Kleerekoper, Dr. E. 15-02-1876 Kleijburg, P.L. 19-07-1882 Klompe, Ir. J.J. 11-06-1871 Kloos, A.J. 1884 Knufman Ansing Dr. W. 24-01-1906 Kok, Mej. A. 07-07-1891, 1626
        - Koning, Mr. D. 10-10-1897 Koops, H.W. 11-05-1903 Korstjens, H.A. 14-04-1894 Korte, P. de 21-04-1894 Kraft, J.G. 16-01-1890 Kranenburg, Dr. W.R.H. 07-09-1871, 1627
        - Krohof, J.M. 17-01-1896 Kuyper, Dr. H.F. 1856 Laméris, W. 07-05-1890 Last, C.C.A. 04-09-1870 Lebbink, Ir. K.A. 21-02-1899, 1628
        - Leydekker, A.E. 23-06-1890 Lodder, A. 01-09-1885 Lohuis, F.J. van 12-01-1901 Luyt, P.A. van 13-10-1886 Male, J.J. van 18-06-1871, 1629
        - Matteman, L. 28-09-1908 Molen, H. v.d. 14-02-1898 Mörzer-Bruijns, C. 08-02-1881 Mulder, Mej. J. 08-06-1875 Muller, Ir. J.A.E. 26-04-1892 Munnik, H.G.W. 11-04-1892, 1630
        - Muralt, Jhr. Dr. Ir. W.J.J. de (3 delen) 27-07-1900, 1631
        - Nachtweh, G.C. 05-12-1902 Netten, G. van 25-12-1898 Nuysink, Mej. A.A. 13-05-1872 Oomens, J. 04-04-1896 Oonk, G.J. 09-07-1878 Otterloo, J.W. van 27-09-1882, 1632
        - Overdijkink, G.W.R. 11-10-1908 Paap, Mej. C.W. 15-08-1908 Patoir, Ir. H.C. 04-11-1908 Pieters, J.C. 08-04-1903, 1633
        - Proosdij, D.C. van 14-04-1907 Raven, M. 1862 Ree, R.C. van 19-06-1892, 1634
        - Reijnders, P.H.G. 23-04-1892 Rondagh, H.M. 23-10-1907 Rosenwald. Ir. P.J. 30-01-1907 Roy, J. Le 05-11-1879, 1635
        - Rus, Mr. Ir. P.C. 06-09-1909 Rus, W. 26-10-1879 Rutgers, H. 24-04-1899 Scheffelaar, W.J. 27-12-1903 Schilt, Ir. C. 17-06-1902, 1636
        - Scholte, Ir. H.J. 13-05-1879 Sevenhuijsen, J. 11-08-1904 Sierenberg de Boer, G.W.J. van 01-03-1888, 1637
        - Sikkes, G. 26-07-1909 Sleef, J.W. 08-12-1866 Sluys, Ir. G.H.J. v.d. 05-01-1895 Smelt, Mw. J.P.A. 30-07-1906 Smit, S.R. 1850 Smitz, Mej. S.R. 04-05-1885, 1638
        - Spaan, Ir. E. 29-12-1908 Stam, E.R. 08-03-1906 Steeg, Mw. Wed. P.v.d. 24-04-1875 Stevens, Ir. J.W.M. 28-03-1895 Stevens, M.H. 06-01-1906, 1639
        - Straatman, Ir. A.H. 24-04-1878 Struve, A.E. 30-06-1882 Stumphius, A. 06-09-1906 Taal, L. 24-01-1901 Talma, Ir. D.B. 21-08-1893 Teekens, J.P. 25-05-1879, 1640
        - Thienen, Ir. G.J. 29-07-1862 Tilanus, Mw. E.J. 1870 Valentgoed, Mr. P.H. 08-03-1903 Valkema-Blouw, H.C. 1884 Venmans, G.E.C. 10-03-1887 Verhoeff, Ir. J.A. 04-07-1896 Vessum, Ir. H.M. van 10-01-1882, 1641
        - Visser-Dermoût, Wed. C.A. 02-07-1861 Visser, K. 13-04-1893 Vos, Mej. H. de 14-11-1898 Waanders, Dr. R.J.A. 17-04-1867 Wallien, J.J. 10-07-1889 Werff, Mw. J.H. v.d. 06-01-1899 Wervers, J. 30-05-1877, 1642
        - Wielema, C. 01-06-1867 Winkel, Ir. N.C. 27-03-1898 Wintgens, Dr.W. 10-12 1850 Wijnen, H. 15-02-1903 Ysselsteyn, Ir. H.A. van 06-12-1860 IJtsma, P. 26-01-1903, 1643
        - Zaalberg, C.J.Ph. 21-10-1872 Zweekhorst, A.F. 24-04-1896 Zijlstra, Mej. H.C. 18-06-1884, 1644
    - Plichten en verplichtingen van en gezag over het personeel (.08.3), 2.2
      - Dossiers:, 1538
        - 08.312: Regeling in verband met oneervol ontslag van ambtenaren, 1934 - 1948.
        - 08.352.2: Arbeidsdienst - Correspondentie terzake, 1942 - 1944.
        - 08.352.2: Militaire, burgerlijke en arbeidsdienst. (n.o.m. vrijstelling militaire dienst), 1924 - 1949.
        - 08.352.2: Ambtenaren in militaire dienst (in mobilisatie en in oorlogstijd) Duitse bezetting - Opgaven gemobiliseerden en hun adressen, 1939 - 1946.
      - Dossiers:, 1539
        - 08.38: Ambtsgeheim - Correspondentie terzake, 1933 - 1944.
        - 08.391: Correspondentie in verband met het aannemen van titels, onderscheidingen, dragen van insignes etc, 1934 - 1943.
        - 08.392: Correspondentie terzake van toegestane en verboden lidmaatschappen, waarin opgenomen lijst van verboden verenigingen en partijen, 1933 - 1949.
    - Categorieën van personeel. (.08.49), 2.3
      - Dossiers:, 1539